【裁判字號】    99,聲減,75
【裁判日期】    990805
【裁判案由】    聲請減刑
【裁判全文】
臺灣臺中地方法院刑事裁定              99年度聲減字第75號
聲  請  人  臺灣臺中地方法院檢察署檢察官
受  刑  人  甲○○
上列受刑人因詐欺罪等案件，已經判決罪刑確定，聲請人聲請減
刑及定應執行之刑（99年度聲減字第71號），本院裁定如下：
    主    文
甲○○所犯如附表編號一所示之詐欺取財罪，減為如附表編號一
所示之刑，並與如附表編號二所示之幫助詐欺取財罪所減得之刑
，應執行有期徒刑肆月，如易科罰金，以銀元佰元即新臺幣玖
佰元折算壹日。
    理    由
一、受刑人甲○○於附表編號一所示日期犯詐欺取財罪，判處如
    附表編號一所示之刑，經確定在案。茲檢察官以其犯罪時間
    ，在民國96年 4月24日以前，所犯合於減刑條件，聲請予以
    減刑，並與附表編號二所示之刑（業經臺灣彰化地方法院以
    99年度簡字第545號判決減為有期徒刑1月又15日）定應執行
    之刑。
二、按依中華民國96年罪犯減刑條例所為之減刑裁定，係按原裁
    確判決之宣告刑而減之，並非重新裁判，故是否准予易科罰
    金及關易科罰金之折算標準、罰金易服勞役之折算標準，均
    應依原確定判決所諭知之標準折算，不生新舊法律之比較適
    用問題（最高法院 97年度臺非字第285號判決參照）；而數
    罪併罰，有 2裁判以上，依刑法第51條之規定定其應執行刑
    時，除裁判確定前犯數罪，其中 1罪在新法施行前者外，如
    各罪於法律變更前均已判決確定，而於法律變更後始合併定
    執行刑時，即應依原確定裁判時所適用之法律定其應執行刑
    ，並不生新舊法比較適用問題（最高法院96年度臺非字第10
    2號判決參照）。換言之，若裁判確定前犯數罪，其中1罪在
    新法施行前，且於法律變更後始行判決，並已為新舊法律之
    比較適用，其與其他在新法施行前所犯，且於法律變更前即
    已判決確定之罪定其應執行刑時，仍有新舊法比較之適用。
    本案受刑人所犯附表編號二所示之罪，係於刑法修正變更後
    始行判決確定，是該罪與刑法修正變更前即違犯並判決確定
    之附表編號一所示之罪，定其應執行之刑時，自有新舊法比
    較之適用，爰比較新舊法如下：
（一）查刑法業於94年2月2日修正公佈，並於95年7月1日施行，
      刑法第51條第 5款關於定應執行刑之規定，由「宣告多數
      有期徒刑者，於各刑中之最長期以上，各刑合併之刑期以
      下，定其刑期。但不得逾20年。」，修正為「宣告多數有
      期徒刑者，於各刑中之最長期以上，各刑合併之刑期以下
      ，定其刑期。但不得30年。」，經比較新、舊法結果，受
      刑人行為後之新法並未有利於受刑人，依刑法第2條第1項
      前段規定，本件應適用受刑人行為時之法律即修正前刑法
      第51條第5款規定。
（二）刑法第41條第 1項前段關於易科罰金折算標準之規定，由
      「犯最重本刑為5年以下有期徒刑以下之刑之罪，而受6個
      月以下有期徒刑或拘役之宣告，因身體、教育、職業、家
      庭之關係或其他正當事由，執行顯有困難者，得以 1元以
      上3元以下折算1日，易科罰金。」，修正為「犯最重本刑
      為5年以下有期徒刑以下之刑之罪，而受6個月以下有期徒
      刑或拘役之宣告者，得以新臺幣1000元、2000元或3000元
      折算1日，易科罰金。」，修正前刑法第41條第1項前段之
      易科罰金折算標準，依修正刪除前之罰金罰鍰提高標準條
      例第2條規定，應就其原定數額提高為100倍折算 1日，並
      依現行法規所定貨幣單位折算新臺幣條例第 2條規定，以
      新臺幣元之3倍折算之，亦即修正前刑法第41條第1項前段
      之易科罰金折算標準，應以銀元 100元、200元、300元，
      即新臺幣300元、600元、900元折算為1日。經比較新、舊
      法結果，受刑人行為後之新法並未有利於受刑人，依刑法
      第2條第1項前段規定，應適用受刑人行為時之法律即修正
      前刑法第41條第 1項前段、修正前罰金罰鍰提高標準條例
      第2條規定。
三、聲請意旨經核尚無不合，應予准許。爰依中華民國96年罪犯
    減刑條例第 2條第1項第3款、第8條第1項、第3項、第9條、
    第10條第 1項、第12條，刑法第2條第1項前段、（修正前刑
    法）第41條第1款、第51條第5款，（刪除前）罰金罰鍰提高
    標準條例第2條，現行法規所定貨幣單位折算新臺幣條例第2
    條，裁定如主文。
中    華    民    國    99    年    8     月    5     日
                  刑事第十四庭  法  官  陳  得  利
上正本證明與原本無異。
如不服本裁定，應於送達後5日內，向本院提出抗告狀。
                                書記官  吳  慕  先
中    華    民    國    99    年    8     月    5     日
受刑人甲○○減刑及定應執行之刑案件一覽表
┌───────┬─────────────┬─────────────┐
│  編      號  │           一             │            二            │
├───────┼─────────────┼─────────────┤
│  罪      名  │詐欺取財罪                │幫助詐欺取財罪            │
├───────┼─────────────┼─────────────┤
│  宣  告  刑  │有期徒刑伍月，如易科罰金，│有期徒刑月，如易科罰金，│
│              │以銀元佰元即新臺幣玖佰元│以銀元佰元即新臺幣玖佰元│
│              │折算壹日                  │折算壹日；減為有期徒刑壹月│
│              │                          │又拾伍日，如易科罰金，以銀│
│              │                          │元佰元即新臺幣玖佰元折算│
│              │                          │壹日                      │
├───────┼─────────────┼─────────────┤
│  所 犯 法 條 │刑法第339條第1項          │刑法第339條第1項、第30條  │
├───────┼─────────────┼─────────────┤
│  犯 罪 日 期 │89年12月5日               │91年8月23日               │
├──┬────┼─────────────┼─────────────┤
│偵查│ 機  關 │臺灣臺中地方法院檢察署    │臺灣彰化地方法院檢察署    │
│機關├────┼─────────────┼─────────────┤
│案號│ 案  號 │91年度偵緝字第172號       │99年度偵緝字第112號       │
├──┼────┼─────────────┼─────────────┤
│最後│ 法  院 │臺灣臺中地方法院          │臺灣彰化地方法院          │
│事實├────┼─────────────┼─────────────┤
│審  │ 案  號 │91年度易字第2607號        │99年度簡字第545號         │
│    ├────┼─────────────┼─────────────┤
│    │判決日期│92年5月8日                │99年4月23日               │
├──┼────┼─────────────┼─────────────┤
│確定│ 法  院 │臺灣臺中地方法院          │臺灣彰化地方法院          │
│判決├────┼─────────────┼─────────────┤
│    │ 案  號 │91年度易字第2607號        │93年度簡字第545號         │
│    ├────┼─────────────┼─────────────┤
│    │確定日期│92年6月9日                │99年5月25日               │
├──┴────┼─────────────┼─────────────┤
│合於中華民國九│第2條第1項第3款           │不聲請減刑                │
│十六年罪犯減刑│                          │                          │
│條例          │                          │                          │
├───────┼─────────────┼─────────────┤
│減刑刑期褫奪公│有期徒刑貳月又拾伍日      │不聲請減刑                │
│權期間或罰金額│                          │                          │
├───────┼─────────────┼─────────────┤
│ 附 註        │臺中地檢92年度執字第5759號│彰化地檢99年度執字第2779號│
│              │（已執畢）                │                          │
└───────┴─────────────┴─────────────┘

司法院資訊處製作；財團法人民間司法改革基金會備份。
